【裁判字號】    97,易,167
【裁判日期】    970129
【裁判案由】    竊盜
【裁判全文】
臺灣臺中地方法院刑事判決               97年度易字第167號
公  訴  人  臺灣臺中地方法院檢察署檢察官
被      告  丙○○
                    (另案於臺灣臺中監獄執行中)
            乙○○
上列被告因竊盜案件，經檢察官提起公訴（96年度偵字第 20719
號），本院改依簡式審判程序審理，判決如下：
    主    文
丙○○、乙○○共同攜帶兇器竊盜未遂，丙○○累犯，處有期徒
刑玖月；乙○○處有期徒刑陸月，如易科罰金，以新台幣壹仟元
折算壹日。扣案如附表所示之物均沒收。
    犯罪事實
一、丙○○曾於民國93年間因竊盜案件，經法院判處有期徒刑 4
    月確定，自95年1月19日入監執行，甫於95年5月18日縮刑期
    滿執行完畢，詎仍不知悔改。竟與乙○○共同基於意圖為自
    己不法所有之犯意聯絡，共乘自小客車（牌照號碼 1013-HY
    號）並攜帶手套1雙、手電筒1把及客觀上具危險性，足以對
    人之生命、身體、安全產生危害，可供兇器使用之剪刀、中
    心衝、尖嘴鉗、小刀各1把及起子、T型扳手各3把等工具（
    詳如附表所示），於96年8月23日凌晨3時55分許，至臺中市
    ○區○○里○○路227 號前，由丙○○利用上揭工具，破壞
    甲○○所有停放該處之自小客車（牌照號碼8027-SG 號）之
    左前門鎖，進入車內後，破壞中控台面板（毀損未據告訴）
    ，竊取汽車音響，乙○○則留在牌照號碼1013-HY 號自小客
    車內把風。嗣甲○○發覺牌照號碼1013-HY 號自小客車形跡
    可疑，且牌照號碼8027-SG 號自小客車之後車燈亮起，遂報
    警處理。嗣警察到場後，自牌照號碼8027-SG 號自小客車駕
    駛座上，逮捕正在行竊而尚未得手之丙○○；並在牌照號碼
    1013-HY 號自小客車內，逮捕乙○○，且當場扣得如附表所
    示之物。
二、案經臺中市警察局第二分局報告臺灣臺中地方法院檢察署檢
    察官偵查起訴。
    理    由
壹、程序部分：
一、按簡式審判程序之證據調查，不受刑事訴訟法第159條第1項
    規定之限制，刑事訴訟法第273條之2定有明文。此乃因簡式
    審判程序，貴在審判程序之簡省便捷，故調查證據之程序宜
    由審判長便宜行事，以適當之方法行之即可；又因被告對於
    犯罪事實並不爭執，可認定被告亦無行使反對詰問權之意，
    因此有關傳聞證據之證據能力限制規定無庸予以適用。
二、本件證人甲○○於警詢中所為之陳述，雖為審判外之言詞陳
    述，其性質為傳聞證據；惟本件訴訟係適用簡式審判程序，
    有審判筆錄在卷可稽，是其於警詢中所為之證言，自均得作
    為認定事實之證據。
貳、實體部分：
一、訊據被告丙○○及乙○○2 人對於前開犯罪事實均坦承不諱
    ，核與被害人甲○○於警詢中證述之情節相符。並有臺中市
    警察局第二分局搜索扣押筆錄、扣押物品目錄表、贓物認保
    管單、現場圖各1份，刑案現場照片11張及扣案物品照片2張
    在卷足資佐證，被告2 人自白犯罪，顯與事實相符，本件事
    證明確，被告2 人竊盜犯行洵堪認定。
二、核被告丙○○、乙○○2 人所為，均係犯刑法第321條第1項
    第3款、第2項之攜帶兇器竊盜未遂罪。被告2 人就前開竊盜
    犯行，有犯意聯絡及行為分擔，為共同正犯。被告2 人已著
    手犯罪行為之實施，惟未發生竊取財物之結果，即為警查獲
    ，為未遂犯，爰依刑法25條第2 項之規定，按既遂犯之刑減
    輕之。另被告丙○○有事實欄所載之前科，甫於95年5 月18
    日受有期徒刑之執行完畢，5 年內故意再犯本件有期徒刑以
    上之罪，為累犯，應依刑法第47條1 項規定，加重其刑，並
    依法先加重後減輕之。爰審酌被告2 人犯罪之手段尚稱平和
    、竊得財物之價值非高、及其犯後坦承犯行，態度良好，及
    本件被告丙○○為主犯，被告乙○○僅在車上把風，犯罪情
    節較為輕微等一切情狀，分別量處如主文所示之刑，被告乙○○部分，並諭知易科罰金之折算標準，以資儆懲。扣案如
    附表所示之物，為被告丙○○所有供犯罪所用之物，業據被
    告丙○○陳明在卷，應依刑法第38條第1項第2款之規定，宣
    告沒收。
據上論斷，應依刑事訴訟法第273 條之1第1項、第299條第1項前
段，刑法第28條、第321 條第1項第3款、第2項、47條第1項、第
41條第1項前段、第38條第1項第2款，刑法施行法第1條之1第1項
、第2項前段，判決如主文。
中    華    民    國    97    年    1     月    29    日
                  刑事第六庭  法  官  高英賓
上正本證明與原本無異。
如不服本判決，應於收送達後10日內向本院提出上訴書狀（應敘
述具體理由並附繕本）。
上訴書狀如未敘述理由，應於上訴期間屆滿後20日內補提理由書
於本院。
                              書記官  司立文
中    華    民    國    97    年    1     月    29    日
附表：
┌──┬────────────┬───┐
│編號│   扣 案 物 品 名 稱    │數量  │
├──┼────────────┼───┤
│  │ 手套                   │壹雙  │
├──┼────────────┼───┤
│  │ 剪刀                   │壹支  │
├──┼────────────┼───┤
│  │ 起子(2短1長)           │參支  │
├──┼────────────┼───┤
│  │ 手電筒                 │壹支  │
├──┼────────────┼───┤
│  │ T字扳手                │參支  │
├──┼────────────┼───┤
│  │ 中心衝                 │壹支  │
├──┼────────────┼───┤
│  │ 尖嘴鉗                 │壹支  │
├──┼────────────┼───┤
│  │ 小刀                   │壹支  │
└──┴────────────┴───┘
附錄論罪科刑法條：
中華民國刑法第321條
犯竊盜罪而有左列情形之一者，處 6 月以上、 5 年以下有期徒
刑：
一  於夜間侵入住宅或有人居住之建築物、船艦或隱匿其內而犯
    之者。
二  毀越門扇、牆垣或其他安全設備而犯之者。
三  攜帶兇器而犯之者。
四  結夥三人以上而犯之者。
五  乘火災、水災或其他災害之際而犯之者。
六  在車站或埠頭而犯之者。
前項之未遂犯罰之。


司法院資訊處製作；財團法人民間司法改革基金會備份。
